【裁判字號】    99,撤緩,205
【裁判日期】    990929
【裁判案由】    撤銷緩刑
【裁判全文】
臺灣桃園地方法院刑事裁定             99年度撤緩字第205號
聲  請  人  臺灣桃園地方法院檢察署檢察官
受  刑  人  甲○○
上列聲請人因受刑人犯詐欺案件，聲請撤銷緩刑之宣告（99年度
執聲字第2009號），本院裁定如下：
    主  文
聲請駁回。
    理  由
一、檢察官聲請意旨略以：受刑人即被告甲○○因犯詐欺案件，
    經臺灣桃園地方法院於民國98年3 月30日以98年度簡字第59
    號（臺灣桃園地方法院97年度調偵字第277 號）判決判處有
    期徒刑8 月，減為有期徒刑4 月，緩刑3 年，並於98年4 月
    20日確定在案。惟受刑人雖受緩刑宣告之恩典，然於緩刑期
    間內未為遵守應向被害人李桂妃自98年7 月7 日起迄100 年
    2 月7 日止按月支付新臺幣（下同）2 萬元之條件，被害人
    並於99年7 月15日提出刑事陳報狀陳明給付情形並聲請撤銷
    受刑人緩刑之宣告。綜上，本件受刑人顯非偶蹈法網或對其
    前所犯有所悔悟，自有執行刑罰之必要。是已合於刑法第75
    條之1 第1 項第4 款所定撤銷緩刑宣告之原因，爰依刑事訴
    訟法第476 條聲請撤銷緩刑之宣告等語。
二、按刑法第75條之1 規定：「受緩刑之宣告而有下列情形之一
    ，足認原宣告之緩刑難收其預期效果，而有執行刑罰之必要
    者，得撤銷其宣告：一、緩刑前因故意犯他罪，而在緩刑期
    內受6 月以下有期徒刑、拘役或罰金之宣告確定者。二、緩
    刑期內因故意犯他罪，而在緩刑期內受6 月以下有期徒刑、
    拘役或罰金之宣告確定者。三、緩刑期內因過失更犯罪，而
    在緩刑期內受有期徒刑之宣告確定者。四、違反第74條第2
    項第1 款至第8 款所定負擔情節重大者。前條第2 項之規定
    ，於前項第1 款至第3 款情形亦適用之。」。考其立法意旨
    略以：關於緩刑之撤銷，現行法第75條第1 項固已設有2 款
    應撤銷之原因；至得撤銷緩刑之原因，則僅於保安處分章內
    第93條第3 項與撤銷假釋合併加以規定，體例上不相連貫，
    實用上亦欠彈性，爰參酌德國及奧地利現行立法例增訂得撤
    銷緩刑之原因，修正條文第74條第2 項增列法院於緩刑期間
    內，得命犯罪行為人於緩刑期內應遵守之事項（例如向被害
    人支付相當數額、向公庫支付一定之金額、接受精神、心理
    輔導、提供義務勞務或其他為預防再犯之事項），明定違反
    該條所定事項情節重大者，得撤銷其緩刑宣告，以期週延。
    至於所謂「情節重大」，係指：受判決人顯有履行負擔之可
    能，而隱匿或處分其財產、故意不履行、無正當事由拒絕履
    行或顯有逃匿之虞等情事而言。本條採用裁量撤銷主義，賦
    與法院撤銷與否之權限，特於第1 項規定實質要件為「足認
    原宣告之緩刑難收其預期效果，而有執行刑罰之必要」，供
    作審認之標準。是以於前開「得」撤銷緩刑之情形，法官應
    依職權本於合目的性之裁量，妥適審酌受判決人是否顯有履
    行負擔之可能，而隱匿或處分其財產、故意不履行、或無正
    當事由拒絕履行或顯有逃匿之虞等情事而確有執行刑罰之必
    要，此與刑法第75條第1 項所定2 款要件有一具備，即毋庸
    再行審酌其他情狀，應逕予撤銷緩刑之情形不同。
三、經查：
（一）受刑人甲○○因詐欺案件，經本院於98年3 月30日，以98
      年度簡字第59號判決判處有期徒刑8 月，減為有期徒刑4
      月，緩刑3 年，並應賠償李桂妃40萬元，其履行方式為甲
      ○○於98年7 月7 日起迄100 年2 月7 日止，於每月7 日
      各給付2 萬元，至全部清償完畢止，如有一期不履行視為
      全部到期。該判決並已於98年4 月20日確定在案，有本院
      98年度簡字第59號判決書及臺灣高等法院被告前案紀錄表
      各1 份在卷可稽。
（二）而本案受刑人到庭陳稱：伊經濟來源有限，還要負擔家中
      開銷，且父母行動不便，尚有1 名子女是聽障，故暫時無
      法依當時與對方約定每月給付2 萬元，伊只要有能力都會
      匯款，且李桂妃因傷害伊的案件，需賠償伊10萬元，雙方
      協議由伊應賠償給李桂妃的40萬元中扣除等語，並提出郵
      政跨行匯款申請書5 紙及協議書1 張為憑。查受刑人甲○
      ○於98年7 月7 日、98年10月14日、98年12月18日、99年
      5 月13日、99年6 月14日，分別將1 萬元、5 千元、5 千
      元、1 萬元、1 萬元匯入李桂妃設於花蓮縣新秀農會秀林
      分部之帳戶等情，此有上開郵政跨行匯款申請書5 紙在卷
      可稽，堪認受刑人甲○○確有持續賠償李桂妃之誠意，而
      非惡意拒絕賠償，且觀諸上開協議書之內容，李桂妃亦同
      意以應賠償甲○○之10萬元扣除甲○○應賠償李桂妃之40
      萬元，是以受刑人確已賠償李桂妃14萬元，是李桂妃於陳
      報狀稱受刑人除於98年7 月間及99年6 月間各給付1 萬元
      外，迄未再支付任何款項，尚有38萬元未付等語，顯與實
      情不符。而甲○○雖未依緩刑之條件確實履行，然由受刑
      人上開陸續賠償之情以觀，堪認受刑人確有履行之誠意，
      且其經本院傳喚確實到庭說明，且仍居住於戶籍地並未遷
      移他處，有本院訊問筆錄在卷可證，本件即難遽認受刑人
      有何立法理由所指「顯有履行負擔之可能，而隱匿或處分
      其財產、故意不履行、無正當事由拒絕履行或顯有逃匿之
      虞等情事」，是就本件聲請情節而論，受刑人係礙於經濟
      壓力沈重致欠缺給付可能，其主觀上亦查無「逃匿而拒不
      履行」之惡劣心態，此外，聲請人除首開事由以外，亦不
      能釋明「原宣告之緩刑難收其預期效果，而有執行刑罰必
      要」之實質要件。綜上，因認本件顯然未備刑法第75條之
      1 第1 項第4 款之實質要件；從而，首開聲請，不能准許
      ，應予駁回。
四、依刑事訴訟法第220 條，裁定如主文。
中    華    民    國    99    年    9     月    29    日
                  刑事第十二庭  法  官  羅國鴻
以上正本證明與原本無異。
如不服本裁定，應於裁定送達後5 日內向本院提出抗告狀。
                                書記官  戴育萍
中    華    民    國    99    年    10    月    5     日

司法院資訊處製作；財團法人民間司法改革基金會備份。
